【裁判字號】    95,訴,1473
【裁判日期】    950919
【裁判案由】    行賄罪
【裁判全文】
臺灣桃園地方法院刑事判決              95年度訴字第1473號
公  訴  人  台灣桃園地方法院檢察署檢察官
被      告  甲○○
選任辯護人  何啟熏 律師
上列被告因行賄罪案件，經檢察官中華民國95年6 月26日以同年
度偵字第2749號提起公訴後，聲請改依協商程序而為判決，經本
院合議庭評議，裁定由受命法官獨任行認罪協商程序，本院判決
如下：
    主  文
甲○○不具依據法令從事公務之人員或受公務機關委託承辦公務
之人之身分，對於依據法令從事公務之人員，關於違背職務之行
為，行求賄賂，處有期徒刑柒月。
    事實及理由
一、犯罪事實：甲○○於民國95年1 月15日凌晨1 時15分許在桃
    園縣桃園市○○路199 號「獅子王舞廳」內，因持有第二級
    毒MDMA( 即俗稱搖項丸)1 顆 ，為警當場查獲並逮捕 (持有
    第二級毒品部分另經檢察官於95年7 月26日以同年度偵字第
    14042 號向本院聲請簡易判決處刑)。 詎甲○○為脫免刑責
    ，竟生使公務員為違背職務行為之犯意，於同日凌晨約2 時
    許，由警押解入偵防車內回警所途中，在車上向執行職務之
    員警郭建輝、黃樹萌、賴惠中等3 人行求新台幣10萬元予以
    縱放，惟見員警不為所動，復增加至20萬元，均為郭建輝等
    人嚴詞所拒。甲○○於抵達桃園縣龜山分局偵查隊後，仍接
    續前開犯意，向該3 名員警行求，亦均遭拒絕，而為警當場
    調查後報告檢察官偵辦、起訴，並於本院審理時自白犯罪。
    案經桃園縣政府警察局龜山分局報告臺灣桃園地方法院檢察
    署檢察官偵查起訴。
二、犯罪證據：
    (1)被告甲○○於警詢中之自白、本院審理時之自白。
    (2)證人黃樹萌於偵訊中之證述。
    (3)臺灣桃園地方法院檢察署檢察事務官勘驗被告甲○○行
       求員警之錄音及譯文筆錄、錄音光碟片1張。
三、按95年7 月1 日施行之刑法第2 條第1 項前段規定：「行為
    後法律有變更者，適用行為時之法律。但行為後之法律有利
    於行為人者，適用最有利於行為人之法律。」。經查，被告
    甲○○本案行為後，貪污治罪條例第2 條業經立法院於95年
    5 月30日修正通過，並於同年7 月1 日施行。修正前第2 條
    規定：「依據法令從事公務之人員，犯本條例之罪者，依本
    條例處斷；其受公務機關委託承辦公務之人，犯本條例之罪
    者，亦同。」。修正後第2 條規定：「公務員犯本條例之罪
    者，依本條例處斷。」，修正前後即有不同，自屬法律有變
    更。而修正後第2 條規定所謂公務員，依95年7 月1 日修正
    施行之刑法第10條第2 項規定，係指：1.依法令服務於國家
    、地方自治團體所屬機關而具有法定職務權限，以及其他依
    法令從事於公共事務，而具有法定職務權限者。2.受國家、
    地方自治團體所屬機關依法委託，從事與委託機關權限有關
    之公共事務者。本案被告係對依法職行執務之員警為免遭法
    辦而為關於違背職務之行為行求賄絡，故其行求之客體，乃
    依據法令，服務於地方自治團體所機關而具有法定職務權限
    之人，不論依修正前貪污治罪條例第2 條前段或修正後之貪
    污治罪條例第2 條、修正後刑法第10條第2 項第1 款，對被
    告成立貪污治罪條例第11條第3 項、第1 項之罪名均不生影
    響，即無所謂有利或不利之情形。且有關貪污治罪條例第11
    條並未同時與同法第2 條修正，於被告所應適用之法定本刑
    並無變更，故本案被告所犯，應適用修正後刑法第2 條第1
    項前段、修正前貪污治罪條例第2 條前段、行為時之同法第
    11 條 第3 項、第1 項規定。至檢察官於起訴時認被告係違
    反貪污治罪條例第11條第1 項等語。惟查，檢察官起訴之犯
    罪事實並未認被告具有公務人員身分，有該起訴書可參，是
    未引用同條第3 項，應係漏載，此均合先敘明。
四、故本件被告所犯係死刑、無期徒刑或最輕本刑為3 年以上有
    期徒刑以外之罪。被告於準備程序中就被訴事實為有罪之陳
    述，經本院告知簡式審判程序之旨，並聽取公訴人、被告之
    意見後，爰依刑事訴訟法第273 條之1 第1 項規定合議裁定
    由受命法官獨任進行簡式審判程序。
五、本件經檢察官與被告於審判外達成協商之合意且被告已認罪
    ，其合意內容為：被告就所違反犯貪污治罪條例之罪，願受
    科刑範圍為有期徒刑7 月。經查，上開協商合意並無刑事訴
    訟法第455 條之4 第1 項所列情形之一，檢察官聲請改依協
    商程序而為判決，本院爰不經言詞辯論，於協商合意範圍內
    為協商判決。
六、應適用之法條：刑事訴訟法第455 條之2 第1 項、第455 條
    之4 第2 項、第455 條之8 ，修正後刑法第2 條第1 項前段
    ，修正前貪污治罪條例第11條第3 項、第1 項、第2 條、修
    正前刑法第55條、修正前貪污治罪條例第11條第4 項後段，
    逕行判決如主文所示之刑。
七、附記事項：檢察官於協商後，當場表明協商刑度已斟酌貪污
    治罪條例第11條第4 項後段有關審判中自白減輕或免除其刑
    之規定而與被告、辯護人協商，並達成協商合意，併此敘明
    。
八、協商判決除有刑事訴訟法第455 條之4 第1 項第1 款於本訊
    問程序終結前，被告撤銷協商合意或檢察官撤回協商聲請者
    ；第2 款被告協商之意思非出於自由意志者；第4 款被告所
    犯之罪非第455 條之2 第1 項所定得以聲請協商判決者；第
    6 款被告有其他較重之裁判上一罪之犯罪事實者；第7 款法
    院認應諭知免刑或免訴、不受理者情形之一，及違反同條第
    2 項「法院應於協商合意範圍內為判決；法院為協商判決所
    科之刑，以宣告緩刑或2 年以下有期徒刑、拘役或罰金為限
    」之規定者外，不得上訴。
九、如不服本件判決，得自收受判決送達之日起10日內，向本院
    提出上訴書狀，上訴於第二審法院。
本件經檢察官丁俊成到庭執行職務。
中    華    民    國    95    年    9     月    19    日
                        刑事第六庭  法  官  崔  秉  君
上正本證明與原本無異。
如不服本件判決，得自收受判決送達之日起10日內，向本院提出
上訴書狀，上訴於第二審法院。
                                    書記官  劉  霜  潔
中    華    民    國    95    年    9     月    19    日
附錄：
貪污治罪條例第11條
對於第2 條人員，關於違背職務之行為，行求、期約或交付賄賂
或其他不正利益者，處1 年以上7 年以下有期徒刑，得併科新臺
幣3 百萬元以下罰金。
對於外國、大陸地區、香港或澳門之公務員，就跨區貿易、投資
或其他商業活動有關事項，為前項行為者，處5 年以下有期徒刑
或科新臺幣1 百萬元以下罰金。
不具第 2 條人員之身分而犯前二項之罪者，亦同。
犯前三項之罪而自首者，免除其刑；在偵查或審判中自白者，減
輕或免除其刑。
在中華民國領域外犯第 1 項、第 2 項之罪者，不問犯罪地之法
律有無處罰規定，均依本條例處罰。


司法院資訊處製作；財團法人民間司法改革基金會備份。
